臺灣士林地方法院刑事判決　　　　　　 95年度簡上字第202號
上　訴　人
即　被　告　乙○○
上列上訴人即被告因傷害案件，不服本院刑事庭中華民國95年9
月29日95年度簡字第468 號第一審刑事簡易判決（起訴書案號：
臺灣士林地方法院檢察署95年度偵字第3042號、95年度偵字第
6740號），提起上訴，本院管轄之第二審合議庭判決如下：
    主  文
上訴駁回。
    理  由
一、本案經本院審理結果，認第一審以上訴人即被告乙○○犯刑
    法刑法第277 條第1 項，修正前刑法第56條、第41條第1 項
    ，修正刪除前罰金罰鍰提高標準條例第2 條之規定，量處被
    告拘役伍拾玖日，並諭知易科罰金以銀元佰元（即新台幣
    玖佰元）折算壹日之標準，其認事、用法均無違誤，量刑亦
    屬妥適，應予維持，並引用第一審判決書及所記載之事實、
    證據及理由（如附件）。
二、上訴人即被告乙○○上訴意旨略以：伊與告訴人係夫妻，不
    睦已久，被告長期受告訴人以言語譏諷，及謊報被告偷竊其
    物品，而飽受告訴人長期精神折磨，已至不堪其擾；被告偶
    因忍無可忍，才會稍表怒氣，況告訴人所受之傷，是否為被
    告所為，均係告訴人一面之詞，並無具體證據得以證明被告
    有傷害之行為，且告訴人之傷亦可能是告訴人自己造成而誣
    指被告所為。另被告於警詢、偵查及第一審程序時不解承辦
    人所詢問之內容，只是單純陳述日常生活狀況，並無坦承犯
    罪之意思；又伊年歲已高、身體欠佳且無收入，原審所判之
    刑絕非被告所能承受，如認有錯，亦請求減免刑責云云。
三、經查：
  (一)上訴人於檢察官偵查中供稱：「（今年1 月14日下午2 時是
    否在住家前打甲○○？）她要打我，我閃開，她自己重心不
    穩，撞到旁邊桌子放的角鐵」（95偵3042卷第41頁參照）。
    「（今年4 月25日下午，你是否在住家前拿刷子打你太太甲
    ○○？）我跟我太太吵架，就拿洗車的刷子打她，打到她的
    手」（同上卷第60頁參照）。其在原審準備程序中供稱：經
    檢察官陳述犯罪事實，並經原審法官告以要旨問其有何意見
    ，答稱：「我承認犯罪」（見原審卷第13頁），凡此答問切
    題，並非答非所問，要無對檢察官、法官之詢問內容不了解
    之情事，上訴狀此部分所陳，即無足取，合先敘明。
  (二)上訴人雖否認犯罪，惟其於本院審理中，供稱：「（95年1
    月14日，你是否有拿角鐵毆打甲○○？）我有拿角鐵揮過去
    ，但是我沒有打她，是她推我，我倒下」。「（95年4 月25
    日下午4 時許，是否有以塑膠刷子丟擲甲○○？）我有丟，
    但是沒有丟到甲○○」等語，凡此對於「有拿角鐵揮向告訴
    人」，及「以塑膠刷子丟擲告訴人」之動作，均供承在案，
    依經驗法則，以角鐵揮人或以刷子丟擲他人，均極易造成對
    方受傷，被告否認犯罪，即不可遽信。參以告訴人即甲○○
    95年3 月10日在偵查中結證稱：「他拿角鐵打我雙手，臉也
    有受傷」；及95年4 月25日案發當天在舊莊派出所指述稱：
    因我家中物品不在，我懷疑是潘金水拿走就一直發牢騷，他
    非常不耐煩就拿物品丟擲我，並要追打我，我便趕緊跑離，
    查看丟擲我之物品為洗車用之塑膠刷子，我右手手背受傷等
    情，核與驗傷診斷書二紙記載之受傷部位亦均相符，凡此自
    以告訴人之指述為可信，上訴人所辯亦不足採信。
  (三)原判決審酌上訴人乙○○於偵查中供述、證人黃威誠、余家
    寶之證詞、告訴人甲○○之指述，台北市之聯合醫院忠孝院
    區驗傷診斷書2 紙，及上訴人於原審準備程序中自白，認被
    告係犯刑法第277 條第1 項前段之傷害罪即無不合。
三、上訴人上訴意旨雖執前詞，並認原審判決量刑顯屬過重，然
    刑之量定屬事實審法院之職權，若已審酌法定之事由，並於
    法定刑度內量刑，且符合罪刑相當原則，使罰當其罪，未明
    顯違背正義，即難指其違法。參酌上訴人前曾於90年間因傷
    害其妻違犯家庭暴力罪之傷害案件，經本院判處拘役50日，
    得易科罰金，於90年10月22日易科罰金執行完畢，有台灣高
    等法院被告全國前案紀錄表1 份在卷可按（尚不構成累犯）
    。茲又未悔改，僅因細故即以角鐵、塑膠刷子等等丟擲告訴
    人成傷，且未得告訴人甲○○之諒解，爰判處拘役59日，並
    諭知易科罰金之折算標準，其量亦為妥適，上訴人空言指摘
    原審判決認事、用法及量刑有誤云云，為無理由，應予駁回
    。
據上論斷，應依刑事訴訟法第455 條之1 第1 項、第3 項、第
368 條、第373 條，判決如主文。
本案經檢察官高俊申到庭執行職務。
中　　華　　民　　國　　96　　年　　1 　　月　　30　　日
                  刑事第一庭審判長法  官
                                  法  官
                                  法  官
本判決不得上訴。
                            書記官  張茹茵
中　　華　　民　　國　　96　　年　　1 　　月　　30　　日
